臺灣桃園地方法院民事裁定
111年度監宣字第200號
聲  請  人  邱奕銘  

相  對  人  邱翁足妹
上列當事人間聲請許可監護人行為事件，本院裁定如下：
    主  文
准聲請人就相對人即受監護宣告之人邱翁足妹（女，民國00年0
月00日生，身分證統一編號：Z000000000號）所有如附表所示之
不動產為處分。
聲請程序費用新臺幣壹仟元由相對人邱翁足妹負擔。
    理  由
一、按監護人對於受監護人之財產，非為受監護人之利益，不得
    使用、代為或同意處分。次按監護人為下列行為，非經法院
    許可，不生效力：一、代理受監護人購置或處分不動產。民
    法第1101條第1項及同條第2項第1款定有明文。又按前揭規
    定於成年人之監護準用之，民法第1113條定有明文。
二、聲請意旨略以：聲請人為相對人之長子，相對人前經本院於
    民國110年12月28日以110年度監宣字第661號裁定為受監護
    宣告之人，並選定由聲請人擔任監護人。茲因相對人罹患失
    智症現安置於養護中心接受照顧，每年約有新臺幣（下同）
    50萬元養護費用及日常生活費用支出，現為籌措養護費用所
    需，爰聲請許可聲請人代相對人處分其名下所有如附表所示
    之不動產等語。
三、經查，聲請人上開主張之事實，業據其提出戶籍謄本、土地
    及建物登記謄本、金色年代長照機構收據、房屋管理費收據
    、每月開銷明細等件為證，並經本院依職權調閱本院110年
    度監宣字第661號監護宣告卷宗及本院111年度監宣字第216
    號陳報財產清冊事件卷宗核閱無誤，堪信為真實。而本院調
    閱前開監護宣告卷宗查知相對人為失智症狀態患者，由聲請
    人安置於天晟醫院金色時代護理之家由機構人員提供生活照
    顧，而聲請人每月需為其支出養護費約3萬9,000元至4萬1,0
    00元不等，是聲請人每月需固定支出看護及生活費用，應屬
    必然，而相對人名下無其他存款財產，僅有附表所示之不動
    產，衡酌相對人目前養護之所需，且名下除不動產外別無其
    他有價值之財產，又有長期需按月固定支出養護費用及生活
    費用之需求，長此以往，經濟狀況終將拮据，而相對人既有
    不動產原得用以維持自己生活無須依賴他人經濟上支援，堪
    認處分系爭不動產尚能符合相對人之利益，且屬適當。是聲
    請人依首揭規定，聲請許可代理處分如附表所示之不動產，
    核與首揭規定尚無不符，應予准許。
四、依家事事件法第164條第2項，裁定如主文。
中    華    民    國   111    年    4     月    25    日
                  家事法庭    法  官  林文慧
以上正本係照原本作成。
如對本裁定抗告，應於裁定送達後10日內向本院提出抗告狀，並
繳納抗告費新臺幣1,000 元。
                              書記官  蘇珮瑄
                           
中　　華　　民　　國　　111 　年　　4 　　月　　25　　日
附表：
1.桃園市○○區○○段00000地號土地、面積102平方公尺、權利範圍
  ：10000分之170。
2.桃園市○○區○○段000地號土地、面積230平方公尺、權利範圍：
  10000分之170。
3.桃園市○○區○○段000地號土地、面積471平方公尺、權利範圍：
  10000分之170。
4.桃園市○○區○○段000地號土地、面積476平方公尺、權利範圍：
  10000分之170。
5.桃園市○○區○○段0000○號建物（門牌號碼：桃園市○○區○○路0段
  000○0號）、總面積100.28平方公尺、權利範圍：全部。